

PERFIL PERSONAL

Soy un desarrollador Front-End y entuasiasta de la tecnología que ve el aprendizaje como algo continuo, por lo que siempre estoy aprendiendo nuevas tecnologías.

Mi objetivo profesional es crear soluciones tecnológicas que ofrezcan la mejor experiencia digital a los usuarios.

CONTACTO

- Calle jose olaya 188
 Coop. universal Santa
 Anita Lima-Peú
- ricardosv46@gmail.com
- (51) 937815062
- in www.linkedin.com/in/ricard osv46
- ricardosv.netlify.app
- github.com/Richxdd

EDUCACIÓN

Computación e informática en el instituto Computron 2017 - 2020

Eduación en linea en plataformas como Udemy y Platzi 2021-Actual

Ingles-Centro de idiomas de la Universidad San Martin de Porres Abril 2022 - Actual

HABILIDADES

- Responsable
- Trabajo en equipo
- Proactivo
- Perseverante
- Capacidad de aprender nuevas Tecnologias

TECNOLOGIAS

- HTML
- CSS
- Sass
- Javascript
- Typescript
- React is
- Next js

- Redux
- Api Rest
- GraphQl
- Git y Github
- Bootstrap
- Tailwidncss
- React Native

EXPERIENCIA LABORAL

Softaki software solutions S.A.C. Front-end React

OCTUBRE 2021- ABRIL 2022

- Desarrollo web con React Js y Next Js.
- Desarrollo de sitios web responsive con CSS y Tailwind CSS.
- Implementación de componentes con Typescript y Javascript.
- Manejo del estado con Context Y Redux.
- Uso de React Hooks.
- Consumo de API Rest con Axios y GraphQl.
- Autenticación de usuarios con JWT Tokens.

Teleperfomarce Asesor de ventas

MAYO 2020 - AGOSTO 2021

- Teleoperador de ventas
- Portabildiad Entel